臺灣屏東地方法院刑事判決　　　　　　　100年度訴字第494號
公　訴　人　臺灣屏東地方法院檢察署檢察官
被　　　告　徐錩源
上列被告因違反毒品危害防制條例案件，經檢察官提起公訴（10
0 年度毒偵字第438 號），因被告於準備程序中就被訴事實為有
罪之陳述，經告知簡式審判程序之旨，並聽取當事人之意見後，
經本院合議庭裁定由受命法官獨任進行簡式審判程序，茲判決如
下：
    主  文
徐錩源施用第一級毒品，累犯，處有期徒刑捌月。
    事  實
一、徐錩源前於民國95年間因施用毒品案件，經本院以95年度毒
    聲字第314 號裁定應送勒戒處所觀察、勒戒後，因有繼續施
    用毒品傾向，再經本院以95年度毒聲字第399 號裁定令入戒
    治處所施以強制戒治，於97年3 月26日執行完畢（續執行徒
    刑），並經臺灣屏東地方法院檢察署檢察官以97年度戒毒偵
    字第31號為不起訴處分確定。其又於97年間因施用毒品案件
    ，經本院以97年度訴字第1680號判決判處有期徒刑7 月確定
    ，於98年11月12日縮刑期滿執行完畢。詎猶不知悔改，仍基
    於施用第一級毒品海洛因之犯意，於99年11月9 日夜間8 時
    許，在其位在屏東縣內埔鄉○○路40巷12號住處，以將海洛
    因摻水溶解置入注射針筒後注入體內方式，施用海洛因1 次
    。嗣於99年11月12日下午1 時30分許，在屏東縣內埔鄉○○
    路267 之41號4 樓為警查獲，並經警採尿液送驗，檢驗結果
    呈嗎啡陽性反應，始悉上情。
二、案經屏東縣政府警察局內埔分局報請臺灣屏東地方法院檢察
    署檢察官偵查起訴。
    理  由
一、按除被告所犯為死刑、無期徒刑、最輕本刑為3 年以上有期
    徒刑之罪或高等法院管轄第一審案件者外，於法院行準備程
    序進行中，被告先就被訴事實為有罪之陳述時，審判長得告
    知被告簡式審判程序之旨，並聽取當事人、代理人、辯護人
    及輔佐人之意見後，裁定進行簡式審判程序；受命法官行準
    備程序，與法院或審判長有同一之權限，刑事訴訟法第273
    條之1 第1 項、第279 條第2 項前段分別定有明文。查本件
    被告徐錩源所犯非為死刑、無期徒刑、最輕本刑為3 年以上
    有期徒刑之罪或高等法院管轄第一審案件，其於本院100 年
    5 月24日準備程序進行中，先就前揭被訴事實為有罪之陳述
    （見本院卷第50頁反面），經受命法官告知簡式審判程序之
    旨，並聽取當事人之意見後，本院合議庭認無不得或不宜改
    依簡式審判程序進行之處，爰依刑事訴訟法第273 條之1 第
    1 項，裁定本件由受命法官獨任進行簡式審判程序。並依刑
    事訴訟法第159 條第2 項、第273 條之2 規定，本件不適用
    同法第159 條第1 項關於傳聞法則之規定，證據調查亦不受
    同法第159 條第1 項、第161 條之2 、第161 條之3 、第16
    3 條之1 及第164 條至第170 條規定之限制，合先敘明。
二、上揭事實，業據被告於警詢、本院準備程序及審理中供承不
    諱（分見警卷第3 至8 頁，本院卷第50頁反面、第54頁）。
    另將被告為警查獲後所採集之尿液，囑託台灣檢驗科技股份
    有限公司鑑定，經該公司以EIA 酵素免疫分析法初步檢驗、
    並以GC／MS氣相層析／質譜儀法確認檢驗，結果判定確呈嗎
    啡陽性反應等情，有屏東縣政府警察局內埔派出所分局偵辦
    毒品案件嫌疑犯尿液採證檢驗對照表、台灣檢驗科技股份有
    限公司99年11月19日KH／2010／B0000000號濫用藥物檢驗報
    告各1 紙附卷足稽（見警卷第9 、10頁），又參諸海洛因於
    人體內可迅速代謝成6-乙醯嗎啡，然後轉變成嗎啡，根據Yo
    ng及Lik 在Bullet in on Narcotics所發表之報告，施用嗎
    啡、海洛因等藥物後1 小時，即可於尿液中檢出嗎啡等成分
    等情，亦經行政院衛生署管制藥品管理局90年5 月4 日管檢
    字第93902 號函述綦詳，堪認被告於查獲前確有施用海洛因
    甚明，適足補強被告自白，堪認被告自白與事實相符，應屬
    真實。從而，本件事證明確，被告犯行洵堪認定。
三、按觀察、勒戒或強制戒治執行完畢釋放後，5 年內再犯毒品
    危害防制條例第10條之罪者，檢察官應依法追訴，觀之同條
    例第23條第2 項規定自明。查本件被告有如事實欄一之強制
    戒治執行完畢紀錄，有臺灣高等法院被告前案紀錄表1 份可
    按（見本院卷第3 至14頁），其於97年3 月26日強制戒治執
    行完畢後，即於5 年內之99年11月9 日再犯本案施用第一級
    毒品罪，依上揭法文規定，自應依法論科。次按，海洛因為
    毒品危害防制條例第2 條第2 項第1 款所明定之第一級毒品
    ，未經許可，不得持有及施用，核被告所為，係犯同條例第
    10條第1 項之施用第一級毒品罪。又其持有海洛因後進而施
    用，其持有之低度行為應為其施用之高度行為所吸收，不另
    論罪。再被告有前揭事實欄一所載科刑執畢紀錄，並於98年
    11月12日執行完畢等情，有上揭前案紀錄表可按，其於5 年
    以內故意再犯本案有期徒刑以上之罪，為累犯，應依刑法第
    47條第1 項規定，加重其刑。爰審酌被告經強制戒治仍未能
    戒除毒癮，又因施用毒品案件經本院判處罪刑，有上揭前案
    紀錄表可按，素行非佳，且目前仍在屏安醫院美沙冬替代療
    法治療，有該院100 年5 月24日屏安醫字第（100 ）0202號
    函暨檢附之醫療記錄存卷可參（見本院卷第22至48頁），竟
    仍不知自我克制，故態復萌，再犯本案施用毒品罪，枉費政
    府鼓勵施用毒品者戒除毒癮之美意，亦顯見其無視於毒品對
    自身健康之戕害及國家杜絕毒品犯罪之禁令，應予以適當懲
    戒，惟衡酌被告犯罪手段尚屬平和，未因此危害他人，所生
    損害非鉅，其智識程度為國中畢業，家庭經濟狀況為勉持（
    見警卷第3 頁調查筆錄記載），並念其犯後坦承犯行，態度
    尚可等一切情狀，量處如主文所示之刑，以示懲儆。另被告
    所有供己施用之海洛因已施用耗盡，未扣案供其施用毒品所
    用之注射針筒已丟棄滅失，均經被告供承明確（見本院卷第
    50頁反面），且無證據證明現尚存在，爰不併予宣告沒收，
    附此敘明。
據上論斷，應依刑事訴訟法第273 條之1 第1 項、第299 條第1
項前段，毒品危害防制條例第10條第1 項，刑法第11條前段、第
47條第1 項，判決如主文。
本案經檢察官陳立興到庭執行職務。
中    華    民    國   100    年    6     月    7     日
                  刑事第五庭    法  官  黃柏霖
以上正本證明與原本無異。
如不服本判決應於收受判決後10日內向本院提出上訴書狀，並應
敘述具體理由；其未敘述上訴理由者，應於上訴期間屆滿後20日
內向本院補提理由書（均須按他造當事人之人數附繕本）「切勿
逕送上級法院」。
中    華    民    國   100    年    6     月    7     日
                                書記官  史安琪
附錄本案論罪科刑法條：毒品危害防治條例第10條第1項。
毒品危害防制條例第10條
施用第一級毒品者，處 6 月以上 5 年以下有期徒刑。
施用第二級毒品者，處 3 年以下有期徒刑。